臺灣高雄地方法院民事裁定
111年度消債更字第158號
聲  請  人  廖貴鈴
0000000000000000

0000000000000000

代  理  人  陳建誌律師
上列當事人因消費者債務清理事件聲請更生，本院裁定如下：
    主  文
聲請人廖貴鈴自中華民國一一一年十一月二日下午四時起開始更
生程序。
命司法事務官進行本件更生程序。
    理  由
一、聲請意旨略以：伊有不能清償債務情事，前依消費者債務清
    理條例（下稱消債條例）規定，向台新國際商業銀行股份有
    限公司(下稱台新銀行)聲請前置協商，惟協商不成立。伊又
    未經法院裁定開始清算程序或宣告破產，爰聲請更生等語。
二、按債務人不能清償債務或有不能清償之虞者，得依本條例所
    定更生或清算程序，清理其債務；債務人無擔保或無優先權
    之本金及利息債務總額未逾新臺幣（下同）12,000,000元者
    ，於法院裁定開始清算程序或宣告破產前，得向法院聲請更
    生；法院開始更生程序之裁定，應載明其年、月、日、時，
    並即時發生效力；法院開始更生或清算程序後，得命司法事
    務官進行更生或清算程序，必要時得選任律師、會計師或其
    他適當之自然人或法人1人為監督人或管理人，消債條例第3
    條、第16條第1項、第42條第1項、第45條第1項分別定有明
    文。
三、經查：
  ㈠聲請人前向台新銀行聲請前置協商，於民國111年1月3日協商
    不成立，嗣於111年5月31日具狀向本院聲請更生等情，有前
    置協商不成立通知書（卷第9頁）、台新銀行函（卷第50至5
    2頁）附卷可稽，堪信為真實。
  ㈡聲請人於109年度至110年度均無申報所得，名下無財產，有
    富邦人壽保單2張，其中1張保單號碼Z000000000-00號之解
    約金為246,347元(含97元未到期保費)，另1張已失效；聲請
    人自陳自109年5月起迄今均在高雄市苓雅區國民市場自行擺
    攤營業，每月淨收入約21,300元，並提出109年5月至111年6
    月之淨收入明細表(卷第94至95頁)，前領有行政院疫情紓困
    補助2次各30,000元(卷第92頁反面)，未領有其他補助或給
    付等情，有109年至110年綜合所得稅各類所得資料清單及財
    產歸屬資料清單(卷第11至13頁)、財產及收入狀況說明書（
    卷第7至8頁）、債權人清冊（卷第5至6頁）、戶籍謄本（卷
    第10頁）、勞工保險被保險人投保資料表（卷第21頁正反面
    ）、個人商業保險查詢結果表（卷第123頁正反面）、財團
    法人金融聯合徵信中心前置協商專用債權人清冊（卷第25至
    27頁）、信用報告（卷第22至24頁）、社會補助查詢表（卷
    第48至49頁）、租屋補助查詢表（卷第47頁）、勞動部勞動
    力發展署高屏澎東分署函（卷第53頁）、勞動部勞工保險局
    函（卷第59頁）、健保投保單位紀錄表(卷第118頁)、存簿
    暨交易明細表(卷第104至114頁)、高雄市政府經濟發展局函
    及繳款單影本(卷第119至121頁)、聲請人陳報狀(卷第92至9
    3頁反面、128至129頁)、富邦人壽保險股份有限公司函(卷
    第144頁正反面)等附卷可參；依聲請人上述工作、收入情形
    ，認以聲請人於109年5月起在市場擺攤營業，每月淨收入約
    21,300元，核算其現在償債能力之基礎，較屬妥適。
　㈢關於聲請人必要生活費用部分，聲請人主張每月支出19,360
    元(含房屋租金6,000元，卷第7頁)，並提租賃契約書、收款
    明細欄為證(卷第17至19、139至142頁)。按債務人必要生活
    費用，以最近1年衛生福利部或直轄市府所公告當地區每人
    每月最低生活費1.2倍定之，消債條例第64條之2第1項定有
    明文。本院參酌衛福部社會司所公告111年度高雄市最低生
    活費為14,419元，1.2倍即17,303元。又該最低生活費用之
    標準，係照當地最近1年平均每人消費支出60％，依其基準之
    家庭收支調查報告調查表格式所示有關經常性支出之調查項
    目，其原即包括利息支出、食品、衣著、房租及水費、電費
    、醫療保健、交通、娛樂、教育等基本生活需求。本院認在
    聲請人並無特殊需求，應以此最低生活費之1.2倍即17,303
    元認係其個人必要生活費用，逾此範圍，則無必要。　　
  ㈣綜上所述，聲請人目前每月收入21,300元，扣除個人必要支
    出17,303元後，剩餘3,997元，而聲請人目前負債總額為3,3
    98,428元（卷第85至90、68至75、65至67、5、50至52、54
    至58、76至84、61至64頁，包括：第一銀行、國泰世華銀行
    、花旗(台灣)銀行、聯邦銀行、台新銀行、中國信託銀行、
    元大國際資產管理股份有限公司、富邦資產管理股份有限公
    司，扣除保單解約金246,347元後，以每月所餘逐年清償，
    至少須約66年【計算式：(3,398,428－246,347）÷3,997÷12≒
    66】始能清償完畢，應認其已不能清償債務。此外，聲請人
    無擔保或無優先權之債務總額未逾12,000,000元，且無消債
    條例第6條第3項、第8條或第46條各款所定駁回更生聲請之
    事由存在。則聲請人聲請更生為有理由，應予准許，爰命司
    法事務官進行本件更生程序。
四、依消債條例第11條第1項、第45條第1項、第16條第1項，裁
    定如主文。　　　　
中　　華　　民　　國　　111 　年　　11　　月　　2 　　日
              　　民事庭　　　法　官　陳美芳
以上正本係照原本作成。
本裁定不得抗告。
中　　華　　民　　國　　111 　年　　11　　月　　2 　　日
  　                        　書記官　胡美儀